臺灣臺南地方法院刑事判決　　　　　　　96年度訴字第1170號
公　訴　人　臺灣臺南地方法院檢察署檢察官
被　　　告　甲○○
　　　　　　　　　　（現因案羈押於臺灣臺南看守所）
上列被告因違反毒品危害防制條例案件，經檢察官提起公訴（96
年度營毒偵字第299號、324號），被告於本院準備程序進行中，
就被訴事實為有罪之陳述，經本院合議庭裁定由受命法官獨任進
行簡式審判程序，判決如下：
    主       文
甲○○犯如附表所示之罪，各處如附表所示之刑。應執行有期徒
刑壹年肆月，扣案之海洛因參小包（合計含袋重參點柒公克）均
沒收銷毀。
     事實及理由
一、本案被告甲○○所犯毒品危害防制條例第十條第一項施用第
    一級毒品罪及同法第十條第二項施用第二級毒品罪，並非死
    刑、無期徒刑或最輕本刑有期徒刑三年以上之罪，亦非高等
    法院管轄第一審案件，且於準備程序進行中，被告先就被訴
    事實為有罪之陳述，經告知被告簡式審判程序之旨，並聽取
    檢察官、被告之意見後，本院合議庭裁定由受命法官進行簡
    式審判程序，是本案之證據調查，依刑事訴訟法第二百七十
    三條之二、第一百五十九條第二項之規定，不適用傳聞法則
    有關限制證據能力之相關規定；並得依同法第三百十條之二
    準用第四百五十四條之規定製作略式判決書（僅記載「證據
    名稱」），合先敘明。
二、本件犯罪事實除補述被告前科部分為「甲○○前因施用毒品
    案件，經送觀察、勒戒後，認無繼續施用毒品之傾向，於民
    國九十二年十二月三日執行完畢釋放出所，並經臺灣臺南地
    方法院檢察署檢察官以九十二年度毒偵字第二○○三號為不
    起訴處分確定。復於九十四年間分別因施用第一、二級毒品
    及偽造印文案件，經本院分別以九十四年度訴緝字第五六號
    、九十五年度簡字第一一七號及九十四年度簡字第二九九二
    號判決分別判處有期徒刑八月、五月及三月確定，定應執行
    有期徒刑一年三月，並於九十五年十二月四日縮刑期滿執行
    完畢」外，餘均引用起訴書之記載（如附件）。
三、前項犯罪事實，有下列事證足資證明：
（一）、被告於本院審理及偵查時之自白；
（二）、臺南縣警察局白河分局採尿送驗編號名冊、長榮大學九
        十六年八月九日出具檢驗報告各一紙；
（三）、臺南縣警察局新營分局民治派出所採取尿液名冊、長榮
        大學九十六年八月九日出具檢驗報告各一紙；
（四）、臺南縣警察局新營分局搜索扣押筆錄、扣押物品目錄表
        及毒品初步檢驗報告單各一紙；
（五）、刑案現場照片及毒品初步檢驗結果照片四張；
（六）、臺灣高等法院被告前案紀錄表、臺灣臺南地方法院檢察
        署刑案資料查註紀錄表、全國施用毒品案件紀錄表各一
        紙；
        本件事證明確，被告之犯行，堪以認定。
四、查海洛因、安非他命依其成癮性、濫用性及對社會危害性之
    程度，已分別為毒品危害防制條例第二條第二項第一款、第
    二款列為第一級毒品及第二級毒品。核被告所為，係違反毒
    品危害防制條例第十條第一項之施用第一級毒品罪及同法第
    十條第二項之施用第二級毒品罪其施用前持有第一、二級毒
    品之低度行為，為其施用之第一、二級毒品高度行為所吸收
    ，不另論罪。又被告所犯上開三罪間，犯意各別，行為態樣
    及犯罪構成要件亦殊，應予分論併罰。查被告前因施用第一
    、二級毒品及偽造印文案件，經本院分別以九十四年度訴緝
    字第五六號、九十五年度簡字第一一七號及九十四年度簡字
    第二九九二號判決分別判處有期徒刑八月、五月及三月確定
    ，定應執行有期徒刑一年三月，並於九十五年十二月四日縮
    刑期滿執行完畢，有臺灣高等法院被告前案紀錄表、臺灣臺
    南地方法院檢察署刑案資料查註紀錄表在卷可考，其於有期
    徒刑執行完畢後，五年內故意再犯本件有期徒刑以上之罪，
    應依刑法第四十七條第一項，論以累犯，並加重其刑。爰審
    酌被告前因施用毒品經送觀察勒戒治療程序後，猶不思戒絕
    革除惡習，仍為本案犯行，顯然其意志力甚為薄弱，迄未能
    戒除毒癮，惟兼衡被告施用毒品犯行，在性質上乃屬對自我
    身心健康之自戕行為，尚未嚴重破壞社會秩序、侵害他人權
    益及犯後坦承犯行，態度尚屬良好等一切情狀，分別量處如
    附表所示之刑，並定其應執行之刑，以資懲儆。
五、扣案之海洛因三小包（合計含袋重三點七公克），經以聯勤
    二○四廠製造之試劑檢驗盒初步檢驗結果，呈嗎啡、海洛因
    反應，係毒品危害防制條例第二條第二項第一款之第一級毒
    品海洛因無訛，復有臺南縣警察局新營分局毒品初步檢驗報
    告單及毒品初步檢驗結果照片各一紙附卷可稽，足證係屬毒
    品危害防制條例之違禁物，且上開扣案之毒品海洛因與毒品
    包裝袋顯屬不能分離，故均依同條例第十八條第一項前段宣
    告沒收銷燬之。
據上論斷，應依刑事訴訟法第二百七十三條之一第一項、第二百
九十九條第一項前段、第三百十條之二、第四百五十四條第二項
，毒品危害防制條例第十條第一項、第二項、第十八條第一項，
刑法第十一條前段、第四十七條第一項、第五十一條第五款，判
決如主文。
本案經檢察官乙○○到庭執行職務。
中　　華　　民　　國　　96　　年　　10　　月　　31　　日
                  刑事第四庭　　  法  官  黃翰義
以上正本證明與原本無異。
如不服本判決應於收受本判決後10日內向本院提出上訴書狀，並
應敘述具體理由。如未敘述上訴理由者，應於上訴期間屆滿後20
日內向本院補提理由書狀（均須按他造當事人之人數附繕本）「
切勿逕送上級法院」。
　　　　　　　　　  　　　　　　　書記官　王麗鈞
中　　華　　民　　國　　96　　年　　10　　月　　31　　日
附錄本件論罪科刑法條全文：
毒品危害防制條例第10條
施用第一級毒品者，處 6 月以上 5 年以下有期徒刑。
施用第二級毒品者，處 3 年以下有期徒刑。
附表：
┌──┬───────────┬───────┬─────┐
│編號│    犯  罪  事  實    │  罪    名    │宣  告  刑│
├──┼───────────┼───────┼─────┤
│ 一 │九十六年七月十四日十時│施用第一級毒品│處有期徒刑│
│    │許，於臺南縣柳營鄉小腳│，累犯        │捌月。    │
│    │腿一一二號施用第一級毒│              │          │
│    │品海洛因              │              │          │
├──┼───────────┼───────┼─────┤
│ 二 │九十六年七月十五日二時│施用第二級毒品│處有期徒刑│
│    │許，於臺南縣東山鄉聖賢│，累犯        │陸月。    │
│    │村田尾產業道路旁內施用│              │          │
│    │第二級毒品安非他命    │              │          │
├──┼───────────┼───────┼─────┤
│ 三 │九十六年七月二十八日一│施用第一級毒品│處有期徒刑│
│    │時許，於臺南縣柳營鄉小│，累犯        │捌月，扣案│
│    │腳腿「閹雞花園」八○七│              │之海洛因拾│
│    │室施用第一級毒品海洛因│              │參小包（合│
│    │                      │              │計含袋重參│
│    │                      │              │點柒公克）│
│    │                      │              │均沒收銷毀│
│    │                      │              │。        │
└──┴───────────┴───────┴─────┘
